【裁判字號】    90,易,1041
【裁判日期】    901031
【裁判案由】    傷害
【裁判全文】
臺灣屏東地方法院刑事判決                          九十年度易字第一四一號
    公  訴  人  臺灣屏東地方法院檢察署檢察官
    被      告  丙○○
右列被告因傷害案件，經檢察官提起公訴（九十年度偵字第三一三四號、第四○一三
號），本院判決如左：
    主  文
丙○○傷害人之身體，處有期徒刑參月，如易科罰金，以參佰元折算壹日。
    事  實
一、丙○○與甲○○均為屏東縣高樹鄉廣福村之村民。民國九十年四月十七日，渠二
    人與其他村民共同乘坐遊覽車至綠島遊玩時，因車位問題發生口角而結怨。同年
    月二十九日下午九時許，該二人與其他村民應屏東縣議會議長之邀在屏東市公館
    某餐廳共進晚餐完畢後乘車返回廣福村時，又因前述舊怨發生爭吵拉扯，惟經同
    車居民乙○○、戊○○等人予以勸阻後，方暫時相安無事共乘遊覽車返回廣福村
    ，然丙○○下車後仍難消心中怒氣，竟萌傷害人身體之犯意，於同日下午十時十
    五分許，在該村中央路五十九號關福國小前，揮拳毆打甲○○，並持不明利器刺
    向甲○○頭部，致甲○○受有左眼角上裂傷一點五乘以零點五公分；左側顳部裂
    傷六乘以零點五公分等傷害。
二、案經甲○○訴由屏東縣警察局里港分局報請台灣屏東地方法院檢察署檢察官偵查
    起訴。
    理  由
一、訊據被告丙○○矢口否認有毆打及持不明利器刺傷甲○○之犯行，辯稱：伊下車
    後雖曾和甲○○發生拉扯，但為溫東貴拉開並載伊返家，約十分鐘後又自行騎機
    車至案發地，就看到丁○○在抓甲○○的脖子，伊想上前打甲○○一拳，但打中
    丁○○之背，伊不知道是誰拿刀割傷甲○○，也沒有打甲○○云云。經查：
    (一)右揭事實業據告訴人甲○○於警訊、偵查及本院審理中指訴歷歷，且核與證人
      丁○○證稱：「（案發時、地）我聽到很吵，趕快跑出來，我就看到甲○○全
      身是血了，我就抱住他，當時還有人在打他。」（本院九十年十月二十四日審
      判筆錄參照）；及證人戊○○證稱：「（下車以後）我已經去發行李袋了，發
      完回來，我就看到甲○○身上流了很多血，我當時看到丁○○、乙○○及丙○○都有在現場。」（同前揭處）等語相符。而甲○○所受前開傷害，並有甲○○頭部受傷及衣物沾染血跡之照片三幀、診斷證明書乙份等在卷可稽。且該等
      傷害確為利器所傷乙節，復經證人即行政院衛生署屏東醫院醫師盧道寬於偵查
      中結證屬實（九十年偵字第三一三四號卷第二十一頁背面），綜此足證告訴人
      所言屬實。
    (二)被告對伊毆打告訴人乙節雖於本院審理中以前揭情詞為辯，惟其於偵查時已坦
      承：「下車後雙方有互毆。．．，這時丁○○說：『不要打了，不要打』，我
      才沒有再打告訴人」無訛（九十年偵字第三一三四號卷第十二頁、第十三頁）
      ，並經證人乙○○於偵查中證稱：「．．看到被告以拳頭要打告訴人。」等語
      明確（同前揭偵卷第十三頁），是被告有於右揭時、地毆打告訴人乙事已甚明
      確，被告於本院審理中翻異前詞，空言否認有毆打告訴人云云尚難採信。
    (三)被告雖亦否認其有持利器刺傷告訴人，然該部分事實業經告訴人指訴綦詳，且
      被害人所受傷害乃利器所傷，又如前述。而該時與告訴人互有怨隙並進而大打
      出手者，除被告外並無他人，被告空言否認未持利器刺傷告訴人云云，亦應屬
      事後卸責之詞，難予採信。
    (四)至證人丁○○、戊○○、乙○○對於被告持不明利器刺傷被害人乙事，雖於本
      院審理中分別證稱：「沒有看到」、「沒有注意看」等語。然證人戊○○為被
      害人受傷流血時抱住被害人之人，（證人戊○○證詞，本院九十年十月二十四
      日審判筆錄參照）與被害人距離甚近，衡情其對於被害人被害過程及加害人為
      何人應有所目睹；且一般人在此情形下，為避免被誤會為加害人，亦應會留意
      究竟係何人下手，以脫免共犯責任，惟其竟對加害人為何人及加害方式如何含
      糊其詞，顯與常理有違，應認其上開供詞係迴護被告甚明。又被害人與被告於
      案發前已發生嚴重衝突在先，被害人受傷流血在後；被害人在案發前甚至曾請
      求戊○○、乙○○提供保護，而該被害人甲○○受傷又係在下車後三、五分鐘
      內所發生（證人乙○○證詞，本院九十年十月二十四日審判筆錄參照），惟在
      場證人丁○○、戊○○、乙○○竟無一人知曉被害人係被何人、何物所傷？實
      在令人難以置信。是丁○○、戊○○及乙○○所證：未見被告持利器刺傷被害
      人云云，應均係迴護被告之詞，不足採信。此觀之丁○○、戊○○與乙○○、
      被告分別擔任廣福村「勝天宮」之幹事、委員、前任主委（現任委員）、現任
      主委，彼此利害關係密切等情，即益加明瞭。
    綜上所論，本件不利被告之事證已臻明確，而被告所辯又無可採，渠之犯行洵堪
    認定，應依法論科。
二、核被告所為，係犯刑法第二百七十七條第一項之傷害罪。茲審酌被告犯罪之動機
    、以利器攻擊他人頭部、所用手段甚具危險性、惟其並無前科、與被害人為同村
    村民、犯罪時所受之刺激、被害人受傷之情況，犯後曾與被害人洽談和解，然因
    賠償金額未達成協議，致未和解等一切情狀，爰量處如主文所示之刑，並諭知易
    科罰金之折算標準，以資懲儆。
據上論斷，應依刑事訴訟法第二百九十九條第一項前段，刑法第二百七十七條第一項
、第四十一條第一項前段，罰金罰鍰提高標準條例第一條前段、第二條，判決如主文
。
中      華      民      國      九十      年      十    月    三十一    日
                                      臺灣屏東地方法院刑事第一庭
                                          法  官   王以齊
右正本證明與原本無異。
對於本判決如有不服應於收受送達後十日內向本院提出上訴書狀上訴於台灣高等法院
高雄分院並按他造當事人之人數附具繕本。
                                          書記官   林天化
中      華      民      國      九十      年    十一    月      一      日
附錄本判決論罪科刑法條：
刑法第二百七十七條第一項
傷害人之身體或健康者，處三年以下有期徒刑、拘役或一千元以下罰金。


司法院資訊處製作；財團法人民間司法改革基金會備份。
